【裁判字號】    88,訴,1522
【裁判日期】    890124
【裁判案由】    毒品危害防制條例
【裁判全文】
臺灣桃園地方法院刑事判決                        八十八年度訴字第一五二二號
    公  訴  人  臺灣桃園地方法院檢察署檢察官
    被      告  甲○○
右列被告因毒品危害防制條例案件，經檢察官提起公訴（八十八年度偵字第一一ｏ七
號）及函請併案審理（八十八年度偵緝字第一一ｏ七號），本院判決如左：
    主  文
甲○○連續施用第一級毒品，處有期徒刑捌月。扣案之海洛因壹包（驗餘後淨重一．
五二公克）沒收銷燬、注射針筒壹支沒收；又施用第二級毒品，處有期徒刑陸月。應
執行有期徒刑壹年。扣案之海洛因壹包（驗餘後淨重一．五二公克）沒收銷燬、注射
針筒壹支沒收。
    事  實
一、甲○○前於民國八十二年間因違反麻醉藥品管理條例案件，經法院判處有期徒刑
    六月確定，嗣八十二年八月十八日易科罰金執行完畢；又於八十二年間因違反肅
    清煙毒條例案件，經法院判處有期徒刑三年二月確定，送監執行後，於八十五年
    四月六日假釋付保護管束；再於八十三年間因違反麻醉藥品管理條例、肅清煙毒
    條例案件，經法院分別判處有期徒刑七月、三年二月，定執行刑為三年四月，致
    前案之假釋被撤銷，二案合併執行刑期，迄九十三年一月三日期滿（均未構成累
    犯）。
二、甲○○前於民國八十七年間因施用毒品案件，經依本院八十七年度毒聲字第一九
    九四號裁定送觀察、勒戒後，無繼續施用毒品之傾向，由台灣桃園地方法院檢察
    署檢察官於八十七年十月十三日以八十七年度偵字第一二六三七號不起訴處分確
    定。其仍不知悔改，基於概括犯意，自八十八年二月中旬起至八十八年十月二十
    五日止，桃園縣境內某處，連續施用第一級毒品海洛因多次。又另行起意於八十
    八年十月二十七日之前九十六小時內，在桃園縣境內某處，非法施用第二級毒品
    安非他命一次。嗣八十八年二月二十五日零時十分許，在桃園縣桃園市○○○
    街二六五號內，經警查獲甲○○、謝清沂（由檢察官另行偵處），並扣得甲○○
    持有之毒品海洛因一包（淨重ｏ．ｏ二公克，甲○○持有一級毒品罪，業經本院
    八十八年度訴字第七三三號刑事判決處有期徒刑六月，上開毒品亦經諭知沒收銷
    燬）。八十八年十月二十五日在桃園縣大園鄉○○村○○鄰○○○路○段五三
    八號處所查獲甲○○、潘坤宏（由檢察官另行偵處），並扣得楊某所有，毒品海
    洛因一包（驗餘後淨重一．五二公克）及施用毒品所用之注射針筒一支。經依本
    院八十八年度毒聲字第六三九五號裁定送觀察、勒戒後，有繼續施用毒品之傾向
    。
二、案經桃園縣警察局大園分局移請台灣桃園地方法院檢察署檢察官偵查起訴暨函請
    併案審理。
    理  由
一、右開事實，訊據被告甲○○對連續施用第一級毒品海洛因之行為坦承不諱，另則
    否認有施用第二級毒品安非他命之行為。惟查(一)被告於八十八年十月二十五日經
    警查獲時，其所有之毒品海洛因一包，經鑑定結果確實為海洛因成分，驗餘後淨
    重一．五二公克，有法務部調查局八十八年十一月二十三日陸字第八八一七六
    五八六號鑑定通知書一紙附卷可參（附第一一ｏ七號偵查卷第五七頁），及被告
    所有供施用毒品海洛因所用之注射針筒一支扣案。次按被告於八十八年二月二十
    五日警訊時採樣之尿液檢驗結果，咱毒品嗎啡陽性反應，有法務部調查局八十八
    年四月八日陸字第八八ｏ一八五四九號檢驗通知書（附第三四五七號偵查卷第
    三五頁）；而被告於八十八年十月二十五日被查獲後，即經本院八十八年度毒聲
    字第六三九五號裁定令入勒戒處所觀察勒戒，其於八十八年十月二十七日經桃園
    看守所附設勒戒所採樣尿液，其檢驗結果，則呈毒品嗎啡及安非他命陽性反應，
    亦有台灣桃園監獄八十八年十月二十七日不法藥物尿液檢定書一紙在卷足參（第
    一一ｏ七號偵查卷第四七頁）。是故被告連續施用毒品海洛因之犯行，甚為明確
    。(二)人體經吸用安非他命後，其尿液反應據醫學文獻之記載係「甲基安非他命經
    口服投與後約百分之七十於二十四小時內自尿中排出，約百分九十於九十六小時
    內自尿中排出，由於目前國內尿液中甲基安非他命之檢驗僅為鑑定其是否呈陽性
    反應尚未定其含量，且甲基安非他命成分之檢出與其投與方式、投與量、個人體
    質、採尿時間與檢測儀器之精密度等諸多因素有關，因此僅憑尿液中呈安非他命
    陽性反應，並無法確實推算吸食時間距採集時間之長短，惟依上述資料推斷，最
    長可能不會起過四日。．．」，此有行政院衛生署食品檢驗局八十一年二月八日
    藥檢壹字第ＯＯ一一五號函可稽，被告於八十八年十月二十七日採樣之尿液，
    既呈安非他命陽性反應，揆諸上開函示，其於採樣前九十六小時內，應曾非法吸
    用安非他命乙次，其空言辯稱未曾吸用云云，應係事後卸責之飾詞，難予採信。
    (三)、又被告前因施用毒品案件，經依本院八十七年度毒聲字第一九九四號裁定送
    觀察、勒戒後，認無繼續施用毒品之傾向，由台灣桃園地方法院檢察署檢察官以
    八十七年度偵字第一二六三七號不起訴處分確定，有該不起訴處分書可稽。其於
    五年後再犯毒品危害防制條例第十條之罪，經裁定送觀察勒戒，認有繼續施用毒
    品傾向，有本院八十八年度毒聲字第六三九五號裁定及勒戒所八十八年十一月十
    五日桃所澄衛勒字第ｏｏ三一三四號函送之證明書一份附卷可參。被告罪證明確
    ，應予依法論科。
二、核被告所為，係犯毒品危害防制條例第十條第一項、第二項之罪。其先後多次施
    用毒品海洛因之行為，時間緊接，手法雷同，所犯犯罪構成要件相同之罪，顯係
    基於概括犯意為之，為連續犯，依法加重其刑。其先後多次施用毒品海洛因、及
    施用安非他命前之持有毒品行為，應分別為施用行為所吸收，不另論擬。公訴人
    就被告連續施用海洛因之犯行，僅追訴其於八十八年十月二十七日前九十六小時
    內非法施用一次之行為，對其餘如事實欄所述之連續施用犯行並未論及，然如前
所述，其具連續犯之裁判上一罪關係，本院自得予以審理，併予敘明。其所犯前
    揭二罪間，犯意各別，手段互殊，應分論併罰。爰審酌被告犯罪動機、於本案中
    未構成累犯，有台灣高等法院檢察署刑案紀錄簡覆表一份附卷可考，其行為手段
    、犯罪所生危害及其犯罪後態度等一切情狀而分別量處如主文所示之刑，並定其
    應執行刑。扣案之海洛因一包（驗餘後淨重一．五二公克）為毒品應沒收銷燬，
    注射針筒一支為被告所有供犯罪所用之物，應宣告沒收。
據上論斷，應依刑事訴訟法第二百九十九條第一項前段、毒品危害防制條例第十條第
一項、第二項、第十八條第一項前段、刑法第十一條前段、第五十六條、第五十一條
第五款、第三十八條第一款第二款判決如主文。
本案經檢察官呂寧莉到庭執行職務。
中        華        民        國  八十九    年    一    月    二十四    日
                                      台灣桃園地方法院刑事第三庭
                                          法  官
右正本證明與原本無異。
如不服本判決，應於判決送達後十日內，向本院提出上訴狀。
                                          書記官  □  □  □
中      華      民      國      八十      年    □□    月    □□    日
附論罪科刑依據之法條：
毒品危害防制條例第十條第一項：
                      第二項：


司法院資訊處製作；財團法人民間司法改革基金會備份。
